臺灣臺中地方法院刑事裁定
111年度聲字第911號
被      告  吳嘉偉



聲請人  即
選任辯護人  曾琬鈴律師
上列聲請人即選任辯護人因被告違反毒品危害防制條例等案件（
本院110年度訴字第2235號），聲請具保停止羈押，本院裁定如
下：
    主  文
聲請駁回。
    理  由
一、聲請意旨略以：被告吳嘉偉自始即坦承犯行，且無證據顯示
    被告有逃亡、湮滅、偽造、變造證據或勾串共犯或證人之虞
    ，無羈押之原因及必要，再者被告父親罹患食道癌，家人均
    甚思念被告，為此聲請具保停止羈押等語。
二、按被告及得為其輔佐人之人或辯護人，得隨時具保，向法院
    聲請停止羈押，刑事訴訟法第110 條第1 項定有明文。又執
    行羈押後有無繼續之必要，許由法院斟酌訴訟進行程度及其
    他一切情事而為認定。聲請具保停止羈押，除有刑事訴訟法
    第114 條各款所列情形之一不得駁回者外，准許與否，法院
    應就具體個案，依職權衡酌是否有非予羈押顯難保全證據或
    難以遂行訴訟程序或刑之執行為依據，在不違背通常生活經
    驗之定則或論理法則下，自有審酌認定之職權。
三、經查：
㈠、本件聲請係由被告之辯護人具狀為之，此觀刑事聲請具保停
    止羈押狀僅有被告之辯護人蓋章而無被告之簽名、捺印或蓋
    章自明，而被告之辯護人亦得隨時具保，向法院聲請停止羈
    押，刑事訴訟法第110條第1項定有明文。故本件應係由被告
    之辯護人為被告聲請具保停止羈押，合先敘明。
㈡、本案被告因違反毒品危害防制條例等案件，前經本院訊問後
    ，認被告涉犯毒品危害防制條例第4 條第2 項之運輸第二級
    毒品罪、同條例第4 條第3 項之運輸第三級毒品罪之犯罪嫌
    疑重大，且有相當理由有逃亡之虞，及有事實足認有反覆實
    施同一犯罪之虞，有羈押原因及必要性，爰依刑事訴訟法第
    101條第1項第3款、第101條之1第1項第10款等規定，於民國
    110 年12月7日起裁定羈押，復於111年3月7日第一次延長羈
    押在案。嗣經本案調查審理後，於111年3月2日辯論終結，
    於111年3月30日宣判，判處被告犯如附表所示各罪，共5罪
    ，各處如附表主文欄所示之刑及沒收，並就附表編號一至三
    、五所示之有期徒刑不得易科罰金、易服社會勞動部分，定
    應執行有期徒刑5年7月在案（尚未確定）。
㈢、聲請人固以上開情詞聲請具保停止羈押。然刑事羈押之目的
    ，在確保刑事偵查、審判程序之完成，及刑事執行之保全。
    故法院審查有無依刑事訴訟法第101 條第1 項規定羈押被告
    之必要，係就具體個案，依通常生活經驗法則、論理法則，
    衡酌是否有非予羈押，顯難遂行訴訟程序及保全將來刑罰之
    執行等情，加以判斷。本院審酌本案尚未判決確定，且被告
    所受本院宣告之刑度非輕，基於趨吉避凶之人性，自無從排
    除其日後仍有逃亡之可能性，應有相當理由足認被告有逃亡
    之虞，符合刑事訴訟法第101條第1項第3款所定之羈押原因
    。此外，被告分別於110年4月、5月、6月間，為本案2次運
    輸第二級毒品、1次運輸第三級毒品犯行，足見被告確實有
    反覆實施毒品危害防制條例第4 條第2 項之運輸第二級毒品
    犯行、同條例第4 條第3 項之運輸第三級毒品犯行之虞，合
    於刑事訴訟法第101條之1第1項第10款所定之羈押事由。
㈣、本院權衡被告本案所涉犯行對社會侵犯之危害性及國家刑罰
    權實行之公益考量，縱使准許被告以較高額之保證金具保，
    並搭配責付、限制住居或命按時前往警察局報到等替代羈押
    處分或停止羈押應遵守事項等要求，被告仍有棄保逃匿之可
    能性，尚不足擔保後續審判及判決確定後刑罰執行程序之順
    利進行。基於被告人權保障及公共利益之均衡維護，羈押固
    然造成被告人身自由受到拘束，然相較被告日後可能不到庭
    甚或逃避執行之風險，仍應認有羈押之必要性。
㈤、綜上所述，本院認被告上述刑事訴訟法第101條第1項第3款、
    第101條之1第1項第10款之羈押原因尚未消滅，且審酌比例
    原則及必要性原則，認仍有羈押之必要，至被告之父親罹癌
    、家人均思念被告等節，皆非刑事訴訟法第114條各款所列
    不得駁回具保停止羈押聲請之事由，是本件聲請人聲請具保
    停止羈押，自難准許，應予駁回。
四、依刑事訴訟法第220條，裁定如主文。
中    華    民    國     111   年    3   月    30    日
                  刑事第三庭   審判長法  官  劉麗瑛
                                     法  官  蔡宗儒
                                     法  官  簡志宇
以上正本證明與原本無異。
如不服本裁定，應於收受送達後5日內向本院提出抗告狀。（應
附繕本）
                                     書記官  林勝彥
中　　華　　民　　國　　111 　年　　3 　　月　　30　　日










附表（本院110年度訴字第2235號判決附表二）：
編號 犯罪事實 主文 一 事實欄一㈠ 吳嘉偉共同運輸第二級毒品，處有期徒刑壹年貳月。扣案如附表六編號二所示之物沒收。 二 事實欄一㈡ 吳嘉偉共同運輸第三級毒品，處有期徒刑壹年肆月。扣案如附表四編號一、二、附表六編號一所示之物均沒收。 三 事實欄一㈢ 吳嘉偉共同運輸第二級毒品，處有期徒刑壹年拾月。扣案如附表三編號二所示之物均沒收銷燬；扣案如附表四編號三、附表六編號一所示之物均沒收。 四 事實欄一㈣ 吳嘉偉共同轉讓禁藥，處有期徒刑參月。扣案如附表六編號一所示之物沒收。 五 事實欄一㈤ 吳嘉偉共同販賣第二級毒品，處有期徒刑伍年貳月。扣案如附表六編號二所示之物沒收；未扣案之犯罪所得新臺幣捌仟元沒收，於全部或一部不能沒收或不宜執行沒收時，追徵其價額。